# 对待抵扣增值税的处理

提问人：MG 无名 时间：2014-07-06 11:45:41
假设纳税主体就一个，是哪一种情况

回答人：chenyiwei
一般情况下待抵扣增值税不能与应交增值税互相抵消，除非税务机关批准两者互相抵销，例如 2004 年时国家税务总局特别批准东北老工业基地一些企业以待抵扣进项税额抵顶增值税欠税。